【裁判字號】    89,易,2383
【裁判日期】    890831
【裁判案由】    竊盜
【裁判全文】
臺灣臺中地方法院刑事判決                        八十九年度易字第二三八三號
    公  訴  人  臺灣臺中地方法院檢察署檢察官
    被      告  丙○○
右列被告因竊盜案件，經檢察官提起公訴（八十九年度偵字第七三二二號），本院判
決如左：
    主  文
丙○○攜帶兇器竊盜，處有期徒刑陸月，緩刑年。扣案之鑰匙壹支、鉗子壹支沒收
。
    事  實
一、丙○○意圖為自己不法之所有，於民國八十九年四月二十五日晚上八時三十分許
    ，攜帶鑰匙一支及客觀上足供兇器使用之鉗子一支，至臺中縣后里鄉○○路廣成
    巷三號王證發（原名乙○○）所經營且夜間無人看守之工廠，以前開工具開啟工
    廠鐵門（鐵門並未損壞）後，入內竊取電動切割機一台，得手後將之置於機車腳
    踏板上準備離去之際，因早已誤觸防盜器，而為聞訊趕至之王證發父親甲○○當
    場查獲，報警處理，經警自丙○○身上及機車底座分別扣得行竊用之鑰匙及鉗子
    各一支。
二、案經臺中縣警察局大甲分局報告臺灣臺中地方法院檢察署檢察官偵查起訴。
    理  由
一、訊據被告丙○○坦承行竊電動切割機，然矢口否認持鑰匙、鉗子開啟工廠大門入
    內行竊，辯稱：伊係在工廠大門外行竊電動切割機云云。惟查，被告係持自備之
    鑰匙及鉗子開啟工廠鐵門後入內行竊電動切割機乙情，業據被告於警訊時供承不
    諱，前開電動切割機確實置於工廠內乙情，復據證人王證發於本院審理時證述明
    確，又前開工廠下班時間鐵門均有上鎖，並開啟防盜器，被告開啟大門啟動防盜
    器，甲○○聞訊趕至現場時，被告正拉下鐵門乙情，亦據證人甲○○於本院審理
    時證述無訛，被告雖猶辯稱鉗子係置於機車底座，鑰匙置於身上，並未用於行竊
    云云，然被告既係開啟鐵門入內行竊，已如前述，苟未使用前開工具，焉能徒手
    開啟上鎖之鐵門，被告前開所辯容係避重就輕之詞，不足採信，此外，並有贓物
    認領保管單、現場照片附卷足憑及被告所有供行竊電動切割機用之鑰匙、鉗子各
    一支扣案可資佐證，堪認被告於警訊時之自白為可採，本案事證明確，被告犯行
    洵堪認定。
二、鉗子係金屬製品，質地堅硬，客觀上足以危害他人生命、身體之安全，自屬兇器
    ，被告持鉗子行竊前開財物，核其所為係犯刑法第三百二十一條第一項第三款之
    攜帶兇器竊盜罪。爰審酌被告品行、犯罪動機、目的、手段、被害人所受損害及
    被告犯後態度等一切情狀，量處如主文所示之刑，以示懲儆。末查，被告未曾受
    有期徒刑以上刑之宣告，有臺灣高等法院被告全國前案紀錄表附卷可稽，經此教
    訓後，當能知所警惕，信無再犯之虞，本院認對其所宣告之刑，以暫不執行為適
    當，併予宣告緩刑三年，以勵自新，並觀後效，扣案之鑰匙一支、鉗子一支為被
    告所有供行竊前開財物所用之物，業據被告於警訊時供陳無訛，爰依刑法第三十
    八條第一項第二款規定宣告沒收。
據上論斷，應依刑事訴訟法第二百九十九條第一項前段，刑法第三百二十一條第一項
第三款、第七十四條第一款、第三十八條第一項第二款，判決如主文。
中      華      民      國      八十九      年    八    月    三十一    日
                                    法  官  陳  得  利
右正本證明與原本無異。
如不服本判決，應於判決送達後十日內，向本院提出上訴狀。
                                    書記官
中      華      民      國      八十九      年    八    月    三十一    日
附錄本案論罪科刑法條全文：
刑法第三百二十一條
犯竊盜罪而有左列情形之一者，處六月以上五年以下有期徒刑：
一  於夜間侵入住宅或有人居住之建築物、船艦，或隱匿其內而犯之者。
二  毀越門扇、牆垣或其他安全設備而犯之者。
三  攜帶兇器而犯之者。
四  結夥三人以上而犯之者。
五  乘火災、水災或其他災害之際而犯之者。
六  在車站或埠頭而犯之者。
前項之未遂罰之。


司法院資訊處製作；財團法人民間司法改革基金會備份。
